# 长期借款利息是否可以计入开发成本？

提问人：hjx432 时间：2010-01-04 10:01:34
执行《企业会计制度》的房地产开发企业长期借款利息是否可以计开发成本？

回答人：chenyiwei
回复 板凳 hjx432 的帖子以前财基字[1999]74号第十二条有规定，但该文件目前已经废止。